---
title: 'Seminararbeit Koalitionsforschung WS 2020/2021 Dozent: Henning Bergmann'
author: "Florian Wisniewski"
date: "\today{}"
output:
  html_document: default
geometry: margin=2cm
---

```{r setup, include=FALSE}
knitr::opts_chunk$set(echo = TRUE)
```

```{r load libraries and dfs, include=FALSE, echo=FALSE}
# libraries survival analysis
library(survival)
library(survminer)
library(survMisc)
library(simPH)
library(flexsurv)

# libraries general
library(tidymodels)
library(tidyverse)
library(xtable)
library(haven)
library(broom)
library(psych)
library(Hmisc)
library(expss)

###########################################
# import relevant dfs
## import dta bergmann df
dtaBerg <- read_dta(file = "/Users/flo/Documents/Uni/Uni Bamberg/WS 2020-21/S Koalitionsforschung/data/cabinets_2019_Bergmann.dta")
str(dtaBerg)
# View(dtaBerg)
head(dtaBerg)

## import xls ERDDA df
erdda <- readxl::read_excel(path = "/Users/flo/Desktop/data/erdda/Data ERD-e_SA_SOE_JH_N-29_2014.xls")
str(erdda)
# View(erdda)
head(erdda)
```

# Einleitung


# Theorie


# Empirie & Untersuchung


# Fazit


# Literaturverzeichnis


# Eigenständigkeitserklärung


Ich erkläre hiermit, dass ich die Hausarbeit mit dem Titel "Explorative Datenanalyse: Faktoren der (In-)Stabilität von Minderheitsregierungen in Europa" im Rahmen der Lehrveranstaltung _"Vergleichende Politikwissenschaft II: Modelle der Koalitionsforschung und ihre empirische Anwendung"_ im Wintersemester 2020/2021 selbständig angefertigt, keine anderen Hilfsmittel als die im Quellen- und Literaturverzeichnis genannten benutzt und alle aus den Quellen und der Literatur wörtlich oder sinngemäß übernommenen Stellen als solche gekennzeichnet habe.



Bamberg, den XX.YY.ZZZZ



Unterschrift Florian Wisniewski




















